# 求助陈版：关于境内单位向境外单位提供劳务被代扣代缴增值税的处理。

提问人：qiyelin 时间：2021-11-11 08:05:06
A公司（境内单位）为B公司（境外单位）提供技术服务，本年根据合同进度收取进度款 110 万元，A公司开具INVOICE金额为 110 万元，A公司实际收到 100 万元（涉外收入申报金额），境外单位在其所在国代扣代缴增值税 10 万元。
由于合同尚未完工不能确认收入，A公司应如何进行账务处理？
A公司是否按实际收到的款项 100 万元确认合同负债，由B公司代扣代缴的 10 万元增值税不进行账务处理？

回答人：chenyiwei
可以这样处理。另外，为了完整反映合同价款中包含的税负情况，也可以在“应交税费”科目下设置“境外增值税（对方代扣代缴）”或类似科目，通过该科目过渡一下，在账面上保留痕迹。